【裁判字號】    89,上訴,925
【裁判日期】    890630
【裁判案由】    野生動物保育法
【裁判全文】
臺灣高等法院臺南分院刑事判決          八十九年度上訴字第九二五號 Ｃ
      上  訴  人  臺灣嘉義地方法院檢察署檢察官
      被      告  甲  ○  ○
右上訴人因被告違反野生動物保育法案件，不服臺灣嘉義地方法院八十九年度訴字第
三Ｏ三號中華民國八十九年六月三十日第一審判決（起訴案號：臺灣嘉義地方法院檢
察署八十八年度偵字第七三九五號），提起上訴，本院判決如左：
      主      文
原判決撤銷。
甲○○未經主管機關同意買賣保育類野生動物，處有期徒刑捌月。緩刑參年。白鼻心
果子狸三隻，沒收。
      事      實
一、甲○○於民國（下同）八十七年十一月間，在臺北市○○街龍山寺附近，未經主
    管機關同意，以新台幣（下同）五千元之價格，向擺設攤位販賣白鼻心果子狸之
    不詳姓名男子購買珍貴稀有保育類野生動物白鼻心果子狸三隻，準備飼養。復於
    八十八年五月間，將該三隻白鼻心果子狸贈與不知情之案外人吳劉玉蘭飼養。嗣
    於同年十月五日上午十時四十分許，為警於吳劉玉蘭位於嘉義縣竹崎鄉坑頭村十
    鄰大北勢一之一號住處查獲，並扣押上開白鼻心果子狸三隻。
二、案經嘉義縣警察局移送臺灣嘉義地方法院檢察署檢察官偵查起訴。
      理      由
一、右揭事實，業據被告甲○○坦承不諱，並經證人吳劉玉蘭於警偵訊中證稱：上開
    三隻白鼻心果子狸係被告送到伊宅，由伊飼養，伊不知係保育類動物等情有吻合
    之處（見警卷第四頁反面、偵查卷第七頁），而本案被告所買入之白鼻心果子狸
    係屬野生動物保育法第三條第四款所指之「珍貴稀有野生動物」之事實，業據主
    管機關嘉義縣政府鑑定屬實，有嘉義縣政府八十八年十月二十日八八府農企字第
    一二二八一一號函在卷可稽，復有保管書一紙及扣案上開白鼻心果子狸三隻之照
    片四幀附卷可稽，故被告之事證明確，犯行洵堪認定。
二、核被告違反野生動物保育法第三十五條第一項規定，未經主管機關同意買入保育
    類野生動物白鼻心果子貍，所為係犯有野生動物保育法第四十條第一項第二款之
    罪。詎原審疏未詳加調查證據及未細心勾勒案情，遽以不能證明被告犯罪，而為
    諭知無罪之判決，尚嫌速斷。檢察官上訴意旨執此指摘原判決不當，為有理由，
    自應由本院將原判決撤銷改判。爰審酌被告之素行、未經主管機關同意買入保育
    類野生動物白鼻心果子貍三隻飼養把玩、對大自然生態之危害程度暨犯後坦承所
    犯，態度良好等一切情狀，量處被告如主文第二項所示之刑。扣案之白鼻心果子
    貍三隻，依野生動物保育法第五十二條第一項規定沒收。又被告前此未曾受有期
    徒刑以上刑之宣告，有台灣嘉義地方法院檢察署刑案資料查註紀錄表一份附卷可
    參，且係偶發初犯，犯後坦承犯行，顯有悔改之意，經此偵審程序及科刑判決之
    教訓，當能知所警惕，而無再犯之虞，本院認本罪所宣告之刑以暫不執行為適當
    ，爰宣告緩刑三年，用昭自新，並觀後效。
據上論斷，應依刑事訴訟法第三百六十九條第一項前段、第三百六十四條、第二百九
十九條第一項前段，野生動物保育法第四十條第一項第二款、第三十五條第一項、第
五十二條第一項，刑法第十一條前段、第七十四條第一款，判決如主文。
本案經檢察官蘇南桓到庭執行職務。
中    華    民    國      八十九      年      八      月      二十九    日
                                  臺灣高等法院臺南分院刑事第一庭
                                      審判長法官  鄭    文    肅
                                            法官  楊    明    章
                                            法官  王    浦    傑
右正本證明與原本無異。
如不服本判決，應於判決送達後十日內向本院提出上訴狀，其未敘述理由者並應於提
出上訴狀後十日內向本院補提理由書（應附繕本)。
                                      法院書記官  蔡    振    豐
中    華    民    國      八十九      年      八      月      三十一    日
附錄法條：
野生動物保育法第四十條第一項第二款
有下列情形之一，處六月以上五年以下有期徒刑，得併科新臺幣三十萬元以上一百五
十萬元以下罰金：
二、違反第三十五條第一項規定，未經主管機關同意，買賣或意圖販賣而陳列、展示
    保育類野生動物或瀕臨絕種及珍貴稀有野生動物產製品者。


司法院資訊處製作；財團法人民間司法改革基金會備份。
